# RENATO GALIZZI

# FULL STACK DEVELOPER

#### RESUMEN PROFESIONAL

Soy un Desarrollador Full Stack con sólida formación en desarrollo web y experiencia en la creación de aplicaciones eficientes. Mi enfoque integral abarca desde el diseño y desarrollo frontend hasta la implementación de sistemas backend. Poseo habilidades técnicas avanzadas, una actitud proactiva hacia el aprendizaje continuo y una gran capacidad para resolver problemas de forma creativa. Mi compromiso y responsabilidad me convierten en un recurso valioso para equipos que buscan resultados en el mundo del desarrollo web.

#### CONTACTO

- (0341) 153457800
- ☑ regalizzi@gmail.com
- sportvibe.up.railway.app
- La Rioja 936, Concordia, ER, Argentina.

#### EDUCACION

# National Technological University 2007 - 2012

Information Systems Ingineering. Third year approved.

# **Henry 2024**

Full Stack Developer

## **TECNOLOGIAS**

- Front-end and back-end web development and database.
- Javascript, Redux, Express, Sequelize,
  Bootstrap, PostgreSQL, Git version
  control, Node.js, npm, vite.
- Responsive design.
- Estudiando Typescript.

#### EXPERIENCIA LABORAL

- ConcorAcces 2003 2005
- o Empleado Ciber Concordia 2005-2006.-. Atención al cliente, reparación de PC, mantenimiento de PC y red local.
- Apex Sykes 2009-2010
- o (Telemarketer) Soporte Técnico para Speedy Telefónica. Apex Sykes Rosario. Febrero-Agosto 2010. Soporte técnico telefónico a clientes. Certificado de trabajo.
- Municipalidad de Rosario 2010-2012
- o Soporte Técnico . Centro Informático Local. Promición Social 2010-2012.
- IPLAN 2013-2016
- o Técnico de Operaciones Cordoba 1877, Rosario, Santa Fe. (June 2014 -August 2016).
- IG Informática 2021 -
- o Propietario de una empresa de informática. Servicio de reparación y mantenimiento de computadoras y notebooks.

### IDIOMAS

- Español Nativo
- Inglés B1: Intermedio

# COURSES

- Second year course Children "A" - English Language Institute -Concordia - 2001
- English course: 1 est Level Adults in English - Rating 84%. Malleret Institute -Concordia - 2002
- Computer repair 125 hours. Malleret Institute - Concordia - 2004
- CCNA (Cisco Certified Network Associate) at Capaoche.net Rosario-Santa Fe. Year 2012

# **APTITUDES**

- Capacidad para identificar y resolver problemas.
- · Trabajo en Equipo
- Effective collaboration in multidisciplinary teams
- Colaboración efectiva en equipos multidisciplinarios.
- Actitud proactiva hacia la adquisición de nuevas habilidades.
- Responsabilidad
- Autonomia